臺灣彰化地方法院刑事判決　　　九十六年度易字第一二七六號
公　訴　人　臺灣彰化地方法院檢察署檢察官
被　　　告　丙○○
上列被告因家庭暴力防治法之恐嚇案件，經檢察官提起公訴（九
十六年度偵字第六六二七號），本院判決如下：
    主  文
丙○○以加害生命之事，恐嚇他人，致生危害於安全，累犯，處
有期徒刑拾壹月。扣案之非列管刀械壹支沒收之。
    事  實
一、丙○○前曾於民國九十年八月二十日，因違反槍砲彈藥刀械
    管制條例案件，經本院以九十年度訴字第九一九號判處有期
    徒刑一年二月，併科罰金新臺幣（下同）二萬元（得易服勞
    役）確定；又於九十一年三月三十一日，因家庭暴力防治法
    案件，經本院以九十年度易字第一八三六號判處有期徒刑五
    月，得易科罰金確定，上開二罪刑之有期徒刑部分經入監接
    續執行後，於九十二年二月十二日假釋（於上開假釋期間內
    ，自九十二年二月十二日起至同年三月五日止，執行本院九
    十年度訴字第九一九號所處併科罰金二萬元之易服勞役期間
    ）付保護管束，上開保護管束期間已於九十二年三月二十一
    日屆滿未經撤銷而視為執行完畢。詎仍不知警惕，其為乙○
    之子，與乙○具有家庭暴力防治法第三條第三款所定之家庭
    成員關係，於九十六年七月十日下午十時三十分許自外返回
    與乙○共同居住之位於彰化縣溪州鄉○○村○○○街五五巷
    十八號住處後，因思及與父親乙○平日相處之不滿，竟基於
    恐嚇危害安全之單一接續犯意，先空手（起訴書誤載有拿士
    林刀一把）前往上址二樓乙○之臥室外，以腳踹踢房門，並
    向在房內之乙○恫稱：「乙○，你給我出來，我要讓你死」
    等語，隨即下樓拿取其所有之刀械（非屬列管刀械）一支後
    ，一邊衝上二樓、一邊大喊「乙○，我要讓你死」，並持前
    開刀械一支比向已開門站立在房內之乙○，向乙○出言稱「
    要給你死」一語，以上開加害生命之事，接續恐嚇乙○，使
    乙○心生畏懼，致生危害於乙○之安全。旋因乙○見狀趕緊
    將房門鎖上並以電話報警，經警到場處理而查獲，並為警起
    獲上開其所有之非列管刀械一支扣案。
二、案經乙○訴由彰化縣警察局北斗分局報請臺灣彰化地方法院
    檢察署檢察官偵查起訴。
    理  由
一、按「除簡式審判程序、簡易程序及第三百七十六條第一款、
    第二款所列之罪之案件外，第一審應行合議審判。」，刑事
    訴訟法第二百八十四條之一定有明文；本件被告丙○○所犯
    係屬刑事訴訟法第三百七十六條第一款所列之罪，爰依法行
    獨任審判。又本件有關以下所引用被告以外之人於審判外之
    言詞或書面陳述，而不符合刑事訴訟法第一百五十九條之一
    至第一百五十九條之四之規定者，業經公訴人及被告於本院
    審理時明示同意作為證據，且均經本院於審理時當庭直接提
    示而為合法之調查，公訴人及被告均未於言詞辯論終結前聲
    明異議，本院審酌前開證據作成或取得之狀況，並無非法或
    不當取證之情事，且亦無顯不可信之情況，故認為適當而均
    得以作為證據，是前開證據依刑事訴訟法第一百五十九條之
    五之規定，均具有證據能力，先予敘明。
二、訊據被告丙○○對於上揭事實坦承不諱，且有證人即告訴人
    乙○於警、偵訊之證述、證人即案發時在場之甲○○（為被
    告之母親）於警、偵訊及本院訊問時之證述在卷可憑，復有
    被告所有之上開非列管刀械一支扣案可佐，本件事證明確，
    被告犯行洵足認定。
三、核被告所為，係犯刑法第三百零五條之恐嚇危害安全罪，且
    屬家庭暴力防治法第二條第二款之家庭暴力罪。又被告於前
    揭時、地，先在上開住處二樓之告訴人乙○臥室外，以腳踹
    踢房門，並向在房內之告訴人乙○恫稱：「乙○，你給我出
    來，我要讓你死」等語後，又下樓拿取其所有之刀械一支，
    一邊衝上二樓、一邊大喊「乙○，我要讓你死」，並持前開
    刀械一支比向已開門站立在房內之告訴人乙○，向告訴人乙
    ○出言稱「要給你死」等先、後多次之恐嚇危害安全行為，
    係利用同一機會，在密切接近之時、地，就同一犯罪構成事
    實，本於單一犯意而接續進行，以實現一犯罪構成要件之單
    一行為，係屬接續犯，應僅論以一恐嚇危害安全罪。再被告
    前曾於九十年八月二十日，因違反槍砲彈藥刀械管制條例案
    件，經本院以  九十年度訴字第九一九號判處有期徒刑一年
    二月，併科罰金二萬元（得易服勞役）確定；又於九十一年
    三月三十一日，因家庭暴力防治法案件，經本院以九十年度
    易字第一八三六號判處有期徒刑五月，得易科罰金確定，上
    開二罪刑之有期徒刑部分經入監接續執行後，於九十二年二
    月十二日假釋（於上開假釋期間內，自九十二年二月十二日
    起至同年三月五日止，執行本院九十年度訴字第九一九號所
    處併科罰金二萬元之易服勞役期間）付保護管束，上開保護
    管束期間已於九十二年三月二十一日屆滿未經撤銷而視為執
    行完畢，有臺灣彰化地方法院檢察署刑案資料查註紀錄表、
    臺灣高等法院被告前案紀錄表各一份在卷可考，其於五年以
    內故意再犯本件有期徒刑以上之罪，為累犯，應依刑法第四
    十七條第一項之規定，加重其刑。爰審酌被告之素行非佳、
    與告訴人乙○間之家庭成員關係、其對有養育之恩之告訴人
    乙○，未思回報，竟僅因細故即對告訴人恐嚇之犯罪動機、
    目的、持具高度危險性之非列管刀械一支，對至親之告訴人
    乙○，以加害生命之事而為恐嚇之手段、對告訴人乙○所生
    之損害非輕及被告犯罪後之態度等一切情狀，量處如主文所
    示之刑（本院酌以被告上開恐嚇危害安全之犯行，固甚為可
    議，然兼慮及被告於本院審理時坦承犯行之犯罪後態度，認
    量處被告如主文所示之刑，已足以懲治其犯行；蒞庭檢察官
    於本院審理時請求判處被告有期徒刑一年二月，尚稍為重，
    附此敘明），以示懲儆。另中華民國九十六年罪犯減刑條例
    固已於九十六年七月四日公布，並自同年七月十六日生效施
    行，惟依上開條例第二條第一項之規定，必須犯罪在九十六
    年四月二十四日以前者，始有該條例減刑規定之適用；而本
    案被告之犯罪時間並非在九十六年四月二十四日之前，自無
    上開減刑條例適用之餘地，併予敘明。
四、扣案之非列管刀械一支，係被告所有、供犯本案所用之物一
    節，已據被告供明在卷，爰依刑法第三十八條第一項第二款
    之規定，併予宣告沒收之。
五、公訴意旨另略以：被告於九十六年七月十日下午十時三十分
    許，自外返回與父親乙○、母親甲○○共同居住之位在彰化
    縣溪州鄉○○村○○○街五五巷十八號住處後，竟基於恐嚇
    危害安全之犯意，持士林刀一把，前往二樓父母就寢之臥室
    外，以腳踹父母房門，並恫稱：你給我出來，我要給你死等
    語，以此等加害生命之事，恐嚇乙○及甲○○，使乙○及甲
    ○○心生畏懼，致生危害於乙○及甲○○之安全，因認被告
    就上開起訴事實所載之對甲○○恐嚇部分，另涉有刑法第三
    百零五條之恐嚇危害安全罪嫌。按犯罪事實應依證據認定之
    ，無證據不得認定犯罪事實，刑事訴訟法第一百五十四條第
    二項定有明文；復按被告之自白，不得作為有罪判決之唯一
    證據，仍應調查其他必要之證據，以察其是否與事實相符，
    刑事訴訟法第一百五十六條第二項亦定有明文。公訴人認被
    告涉有此部分對甲○○恐嚇之罪嫌，主要無非係以證人乙○
    、甲○○於警、偵訊之證述為其論據；惟訊據被告堅決否認
    有何上揭對甲○○恐嚇之犯行，辯稱：伊當時稱「你給我出
    來，我要讓你死」等語，是說給父親乙○聽的，並沒有要恐
    嚇母親甲○○的意思等語。經查：證人甲○○於本院明確證
    稱：被告於九十六年七月十日下午十時三十分許，在位於彰
    化縣溪州鄉○○村○○○街五五巷十八號住處二樓，以腳踹
    踢其與告訴人乙○之臥房房門時稱「我要給你死」，被告是
    要讓告訴人乙○死的意思，並非針對伊，且被告後來下樓持
    刀衝上二樓時，係喊「乙○，我要讓你死」，又被告當時持
    刀係跨過伊肩膀指向在其身後之告訴人乙○，被告當天是恐
    嚇告訴人乙○，並未對伊恐嚇等語綦詳（見本院九十六年九
    月二十一日訊問筆錄），核與被告上開辯解內容相符。衡以
    證人乙○、甲○○二人於警、偵訊時，均未證述被告於前開
    時、地恐嚇之對象係甲○○，且證人甲○○雖為被告之母親
    ，然自證人甲○○於本院作證時，證述被告確有前開恐嚇告
    訴人乙○之情節以觀，堪認證人甲○○前開於本院證稱：被
    告並未對伊恐嚇，被告恐嚇之對象係告訴人乙○等語，並非
    故為迴護被告之詞，足信為真。此外，復查無其他積極確切
    之證據足認被告有何此部分恐嚇甲○○之犯行，惟公訴人認
    此部分與前開被告經判決有罪之對告訴人乙○恐嚇之犯行間
    ，具有想像競合犯之裁判上一罪關係，爰不另為無罪之諭知
    。
據上論斷，應依刑事訴訟法第二百九十九條第一項前段，家庭暴
力防治法第二條第二款，刑法第三百零五條、第四十七條第一項
、第三十八條第一項第二款，刑法施行法第一條之一第一項、第
二項前段，判決如主文。
本案經檢察官吳芙如到庭執行職務
中    華    民    國  九十六  年    十    月  二十六  日
                  刑事第八庭    法  官  李雅俐
以上正本證明與原本無異。
如不服本判決，應於判決送達後10日內，向本院（切勿逕送臺灣
高等法院臺中分院）提出上訴狀，上訴書狀應「敘述具體上訴理
由」，並按他造當事人之人數附繕本。
告訴人或被害人對於判決如有不服具備理由請求檢察官上訴者，
其上訴期間之計算係以檢察官收受判決正本之日期為準。
中    華    民    國  九十六  年    十    月  二十六  日
                                書記官  陳秀娟
附錄論罪科刑法條：
刑法第三百零五條：
以加害生命、身體、自由、名譽、財產之事，恐嚇他人致生危害
於安全者，處二年以下有期徒刑、拘役或三百元以下罰金。
